臺灣高等法院高雄分院民事裁定　九十三年度破抗字第一○號
　　　抗　告　人　甲○○
右抗告人因聲請宣告破產事件，對於民國九十三年八月十三日臺灣高雄地方法院九十
二年度破字第四一號所為裁定提起抗告，本院裁定如下：
      主      文
抗告駁回。
抗告程序費用由抗告人負擔。
      理      由
一、原審以：本件抗告人以其個人投資理財不當及受經濟不景氣之影響，致資產已不
    足以清償所負債務，又無法與債權人達成和解，屢受債務所苦，為此聲請宣告破
    產等語。惟按破產程序，為一般執行程序，即就全體債權人之總債權針對債務人
    之全部財產，在一個破產程序作通盤的清算，就債權人與債務人間之債務為終局
    性的全部解決，故破產程序之目的，是在使各債權人獲得平等之滿足，必須有多
    數債權人存在，始可實施破產程序，若僅有少數債權人，適用強制執行法上之個
    別執行程序已足保護其權利者，即無宣告破產之必要。經查，依抗告人提出之財
    產與債權人清冊所示，抗告人資產部分有土地建物各一筆、建物一筆（如原裁定
    附表一），及投資三家公司（如原裁定附表二），其資產總值為二千一百四十八
    萬零三百四十二元；而負債部分，有摩莎資產管理股份有限公司（下稱福爾摩莎
    公司）抵押擔保債權本金二千六百萬元及利息、違約金，及高雄市稅捐稽徵處之
    稅捐債權十七萬零七百三十三元，合計為二千六百十七萬零七百三十三元（如原
    裁定附表三），上開房地即經福爾摩莎公司設定三千一百二十萬元最高限額抵押
    權，上開高新商業銀行股份有限公司股票亦經法院執行扣押在案。則抗告人之債
    權人僅福爾摩莎公司及高雄市稅捐稽徵處二人，已非多數債權人，且渠等債權分
    別具有抵押權擔保及優先受償性質，福爾摩莎公司又將行使別除權，是依個別之
    強制執行程序，已足以清理其債務，要無宣告破產之必要，況如宣告破產，尚須
    先支付破產財團之管理、變價及分配所生之費用、因破產債權人共同利益所需審
    判上之費用、破產管理人之報酬等費用，將無端致破產財團財產更形減少，徒使
    債權人之債權減少分配，實無宣告破產之實益，因而認其聲請宣告破產並無理由
    ，而為駁回其聲請之裁定。經核並無違誤。抗告意旨仍執前詞謂其屢與債權人和
    解未成，債權人又不願循強制執行程序，任由利息、違約金、地價稅、房屋稅逐
    年累積，抗告人實有宣告破產，不致讓債務累積之需要云云，尚難認符合破產宣
    告之要件，其抗告為無理由，應予駁回。
二、據上論結，本件抗告為無理由，依破產法第五條，民事訴訟法第四百九十五條之
    一第一項、第四百四十九條第一項、第九十五條、第七十八條，裁定如主文。
中　　　華　　　民　　　國　　九十三　　年　　　九　　　月　　二十一　　日
　　　　　　　　　　　　　　　　　　　　民事第五庭
~B1 審判長法官　蔡明宛
~B2 　　　法官　黃科瑜
~B3 　　　法官　林健彥
正本係照原本作成。
如不服本裁定應於送達後十日內向本院提出抗告狀，並繳納抗告費新臺幣一千元。
再為抗告應以適用法規顯有錯誤為理由，並經本院之許可，該許可以原裁定所涉及之
法律見解具有原則上之重要性者為限，並委任律師為代理人。
抗告人之配偶、三親等內之血親、二親等內之姻親，或抗告人為法人、中央或地方機
關時，其所屬專任人員具有律師資格並經法院認適當者，亦得為第三審代理人。抗告
人或其法定代理人具有律師資格者及前項情形，應於提起抗告或委任時釋明之。
中　　　華　　　民　　　國　　九十三　　年　　　九　　　月　　二十二　　日
~B法院書記官　張明賢
